

RAYNIER MORA

Desarrollador Web

Acerca de mi

Apasionado desarrollador de software con experiencia comprobada en la creación de soluciones innovadoras. Líder de grupo comprometido, capaz de inspirar y guiar a equipos hacia el éxito, fusionando habilidades técnicas sólidas con un enfoque colaborativo para alcanzar objetivos excepcionales en el desarrollo de proyectos tecnológicos.



+57-311-4285185



ramg18@hotmail.com



Disponible a cambio (Sincelejo)

Idioma

Español

Soft Skills

- Liderazgo
- Pensamiento critico
- Trabajo en equipo
- Toma de decisiones
- Resiliencia

Experiencia

DIGIT4L AGENCIA 2018 - ACTUALIDAD

Líder técnico, encargado de modelar aplicaciones y desarrollar funcionalidades según requerimientos levantados. Desarrollar diferentes módulos y definir la arquitectura de los sistemas.

Infomedia Service 2016 - 2018

Ingeniero de I+D encargado de integrar tecnologías proporcionadas por CISCO a los diferentes productos de la compañía.

M & S Software 2013 - 2016

Aprendiz y pasante, encargado de crear pequeños componentes para ser integrados en proyectos empresariales.

Educación

Fundación Universitaria San Martín

Ingeniería De Sistemas 2010 - 2016

Skills

Js MYSQL
Css GIT
HTML5 PHP
Angular lonic
laravel node js